【裁判字號】    94,簡上,222
【裁判日期】    970527
【裁判案由】    給付貨款
【裁判全文】
臺灣桃園地方法院民事判決             94年度簡上字第222號
上  訴  人  清晰科技股份有限公司
法定代理人  乙○○
訴訟代理人  巫宗翰律師
複  代理人  陳淑雯律師
被  上訴人  欣弘昌實業有限公司
法定代理人  戊○○
訴訟代理人  甲○○
            卓曉嵐
            潘毓屏
上列當事人間請求給付貨款事件，上訴人對於中華民國94年8 月
3 日本院桃園簡易庭93年度桃簡字第1076號第一審判決提起上訴
，於97年5 月6 日辯論終結，本院判決如下：
    主  文
上訴駁回。
第二審訴訟費用由上訴人負擔。
    事實及理由
壹、本訴部分：
一、被上訴人起訴主張：
  (一)伊自民國93年9 月間起至同年10月間止，為上訴人從事印刷
    電路板之防焊加工，而伊均已如期加工及交貨完畢，在扣除
    瑕疵品之款項後，上訴人應給付伊之加工款為新台幣（下同
    ）96,827元，詎上訴人竟拒不給付，經伊屢次催討，上訴人
    均置之不理，為此依承攬之法律關係訴請上訴人應給付伊96
    ,827 元 ，及自支付命令聲請狀繕本送達翌日起至清償日止
    ，按年息5%計算之利息。
  (二)伊及訴外人越虹科技股份有限公司（下稱越虹公司）均曾為
    上訴人防焊加工，而越虹公司已有賠償上訴人部分款項，故
    上訴人再提本件訴訟有重複扣款之情事。另因多層電路板之
    製造流程繁複，其所從事之防焊加工僅為其中一個製程，且
    印刷電路板在伊加工完畢交付上訴人後，尚須經掃描、電測
    、外觀檢驗及製作檢驗報告等程序，然上訴人在檢測後並未
    發現其中具有可歸責於伊之瑕疵，上訴人並已出貨予訴外人
    清三電子股份有限公司（下稱清三公司），故上訴人應先舉
    證證明有瑕疵之印刷電路板（下稱系爭電路板）係由伊參與
    加工，且系爭電路板確有無法焊錫之瑕疵，及該瑕疵係因可
    歸責於伊之事由所致。
  (三)伊實際接獲上訴人傳真之時間為93年3 月29日下午，而非93
    年3 月27日，且上訴人當時傳真之文件有兩張，其中第1 張
    上無記載任何金額、算式及伊欠上訴人229,114 之字句，顯
    見上訴人提出之傳真文件內容有經過添加，另其曾在上開傳
    真第2 頁中載明：(1)貴廠傳真扣款事宜與事實不符。(2)請貴
    廠告知上海工廠之地址及電話相關主管連絡人，我本人會於
    四月赴上海洽談瞭解實情。(3)請貴廠派人與欣弘昌工程品保
    人員至台灣大同廠確認責任。(4)請即刻回傳等事項，伊在簽
    名後，旋即於93年3 月30日回傳予上訴人，惟上訴人對此均
    未回應，亦未派員會同至上海會勘系爭電路板，伊遂在93年
    5 月3 日以存證信函告知上訴人，表明如上訴人主張扣款，
    須由伊確認該報廢之電路板後，始可生效，詎上訴人竟藉口
    受大陸政策及法令影響等限制，無法運回為由對伊意見置之
    不理，並在系爭電路板銷毀前一天才告訴伊，所以伊來不及
    與上訴人共同確認瑕疵。
  (四)系爭電路板點收是由下一個製程之噴錫廠商辦理，防焊有無
    偏移於交付時並無檢查，而是於噴錫廠商發現偏移之電路板
    時，再通知並交由被上訴人重新製作，但被上訴人並無接獲
    通知。系爭電路板經上述噴錫製程後，即交由上訴人出貨。
    而上訴人既已全部出貨予清三公司，可證系爭電路板於伊交
    付上訴人時並無防焊偏移之瑕疵。
  (五)電路板無法焊錫之瑕疵，有時可用肉眼判定，若肉眼無法判
    定，亦可用專門儀器測出，前述專門儀器為必要之設備，如
    業界所使用之測試機即非常容易取得，並非如上訴人所稱電
    路板需經插件或過錫爐之程序始能判定。
  (六)綜上，原判決為伊勝訴之判決並無違誤，並聲明：如主文所
    示等語。
二、上訴人則以：
  (一)其長期委託被上訴人就印刷電路板為防焊加工，然被上訴人
    之防焊加工經常會有瑕疵存在，其相關情形如下：1.於92年
    1 月25日，被上訴人請領之加工款為400,822 元（含稅），
    然經上訴人將有瑕疵而報廢之部分扣款45,356元（含稅）後
    ，其實付被上訴人之加工款僅有355,466 元。2.於92年2 月
    25日，被上訴人請領之加工款為127,660 元（含稅），然經
    其將有瑕疵而報廢之部分扣款122,836 元（含稅）後，上訴
    人實付被上訴人之加工款僅有4,826 元。3.於92年3 月18日
    ，被上訴人請領之加工款為142,236 元（含稅），然經其將
    有瑕疵而報廢之部分扣款4,238 元（含稅）後，其實付被上
    訴人之加工款僅有137,998 元。4.於92年6 月25日，被上訴
    人請領之加工款為630,315 元（含稅），然經其將有瑕疵而
    報廢之部分扣款125,595 元（含稅）後，其實付被上訴人之
    加工款僅有504,720 元。綜上所述，可知被上訴人所為防焊
    加工之品質並不穩定，每月均有因瑕疵而報廢之情形，亦證
    明被上訴人之品管有缺陷。
  (二)而自92年6 月起至同年12月為止，由被上訴人進行防焊加工
    之印刷電路板，材料號：CW-41093（P18-4556F） ，週期：
    0324、0328、0330、0332，因防焊ONPAD 造成無法焊錫之瑕
    疵，報廢數分別為14、22、16、31片（PCS） ，共計83片，
    瑕疵品即系爭電路板，致上訴人遭其客戶即清三公司扣款43
    1,271 元，經其與清三公司協商後，其仍須賠償清三公司32
    5,941 元，而該款項已據清三公司於其對該公司之加工款中
    扣除完畢。又其已於93年3 月27日傳真告知被上訴人有上述
    瑕疵存在，並於同年5 月間以存證信函再次告知被上訴人因
    瑕疵所須扣款之金額為325,941 元，依民法第495 條第1 項
    規定，上訴人得向被上訴人求償325,941 元，依民法第334
    條第1 項前段規定，其主張以此損害賠償金額在被上訴人得
    請求其給付之96,827元承攬報酬範圍內相互抵銷，在抵銷之
    後，被上訴人尚應給付其229,114 元，故其已無庸再給付被
    上訴人任何款項。
  (三)依證人丁○○於原審之證述可悉渠所製作之瑕疵判定手稿即
    係判定系爭電路板防焊瑕疵週期之數量，而7 月份大同吳江
    （P18） 品質不良原因及重工費用明細係判定系爭電路板防
    焊瑕疵之原因。且證人丁○○已明確證述渠至大陸大同公司
    覆判之系爭電路板確有防焊瑕疵之事實，並非如原審認定證
    人丁○○所撰寫之手稿中並未附有任何檢測紀錄。又證人丁○○係清三公司品保部副理，與兩造間並無任何利害關係，
    且於原審供前具結，受偽證罪責之控管，另渠證述並無任何
    顯不可信之處，此觀上述手稿週期數與被上訴人代工之週期
    數相符，是以，原審僅憑證人所屬清三公司與上訴人間有交
    易往來，即否定證人丁○○之證述，並無提出合理之依據，
    原審之此部分之認定顯有違誤之處。
  (四)證人丙○○於原審已證述系爭電路板防焊加工瑕疵業經清三
    公司扣款完畢暨系爭電路板確因大同公司退貨而大陸政策變
    更，無法運回台灣而在大陸上海銷燬之事實。而原審卻認定
    無法證明清三公司向上訴人扣款之系爭電路板中，何部分係
    因被上訴人之防焊加工瑕疵所致，原審此部分之認定顯有違
    誤之處。
  (五)系爭電路板之防焊偏移瑕疵遭大陸大同公司退貨，清三公司
    業務丙○○、品保部副理丁○○、上訴人法定代理人乙○○
    等三人於92年12月21日一起赴大陸大同公司檢驗確認瑕疵，
    並當場製作如上所述之瑕疵判定報表（手稿），此有本院函
    詢內政部警政署入出境管理局之回函可知丙○○、丁○○、
    乙○○等3 人確於92年12月21日一起赴大陸大同公司檢驗確
    認系爭貨物瑕疵之事實。證人丁○○在原審證述於93年3 月
    赴大陸判定系爭瑕疵之時間點係屬錯誤。
  (六)因此，原審為被上訴人勝訴之判決，尚有違誤，並聲明：1.
    原判決廢棄。2.被上訴人在第一審之訴駁回等語。
三、被上訴人主張伊自93年9 月間起至同年10月間止為上訴人從
    事印刷電路板之防焊加工，而伊均已如期加工及交貨完畢，
    在扣除伊承認之瑕疵所需折讓之款項後，上訴人尚應給付伊
    承攬報酬96,827元等情，業據提出與伊所述相符之客戶對帳
    單、統一發票、送貨單（見本件支付命令卷第7 頁至第15頁
    ）為證，且為上訴人所不爭執（見原審卷第25、26、72頁）
    ，是被上訴人此部分主張堪信為真實。惟上訴人仍執前詞置
    辯，茲本件所應審究者為：(一)經清三公司派員前往大陸之大
    同廠確認有瑕疵之印刷電路板，何者有經過被上訴人防焊加
    工。(二)該瑕疵是否為被上訴人在防焊加工時所致。(三)上訴人
    主張抵銷有無理由。
四、經查，上訴人抗辯其分別於92年6 月2 日、同年7 月9 日、
    7 月28日及同年9 月26日委託被上訴人為防焊加工，而上訴
    人就該4 批貨物所編訂之廠內料號均為CW-41093，且上開4
    批貨物各有不同之週期數，依序分別為0324、0330、0328、
    0332等情，有上訴人所提出該公司製程作業流程單及被上訴
    人製作之客戶對帳單附卷可佐（見原審卷第55-58 、78-82
    頁），且被上訴人對上開料號及該對帳單並不爭執。再者，
    上訴人於93年3 月29日以傳真告知被上訴人本件瑕疵時，該
    傳真上即載有上開4 個週期及各週期報廢數量，而依被上訴
    人回覆該傳真之內容，除要求就瑕疵之事實前往上海進行確
    認外，並未對上開4 個週期之貨物為伊所加工乙情加以否認
    （見原審卷第100 、101 頁），是上訴人抗辯被上訴人在92
    年6 月至同年12月間為其進行印刷電路板之防焊加工，且所
    加工之印刷電路板週期數為0324、0330、0328及0332乙節，
    自堪採信。又上訴人陳稱在印刷電路板為防焊加工後，其會
    將該印刷電路板交付其之客戶即清三公司，之後清三公司再
    送至大陸之大同廠進行後續製程，因該大同廠在加工過程中
    發現瑕疵，故清三公司即派員前往確認等情，核與證人即清
    三公司之品保部副理丁○○到庭證稱：渠有至大陸進行覆判
    ，並將覆判結果以手稿方式記錄下來等語（見原審卷第150
    頁）相符。參以上訴人所提出經證人丁○○確認無誤之上揭
    手稿中各別記載：防焊（越虹）; 週期：0317、0319、0321
    、0338、0341、0346；不良：5 片、18片、15片、14片、26
    片、5 片；防焊（欣弘昌）; 週期：0324、0328、0330、03
    32，不良：14片、22片、16片、31片等字句（見原審卷第14
    2 頁），由此可知，證人丁○○在製作上開手稿時應係以週
    期數認定該印刷電路板由何公司進行防焊加工，且將各週期
    數之不良品數量標示出來，而證人即越虹公司之負責人江芳
    貴亦到庭證稱其為上訴人加工之印刷電路板之週期數分別有
    0317、0319、0321、0338、0341、0346等語（見原審卷第14
    9 頁）。綜上所述，因被上訴人並未能舉證證明上訴人曾將
    週期數為0324、0328、0330、0332之印刷電路板交由其他第
    三人為防焊加工，復依上訴人傳真予越虹公司主張扣款之文
    件中所載印刷電路板之各筆週期數均與上揭手稿內容相同（
    見原審卷第164 頁），顯見被上訴人與越虹公司為上訴人防
    焊加工之印刷電路板可由週期數加以區別，是被上訴人主張
    上訴人向越虹公司求償之款項與本件有重覆之處云云，尚乏
    實據，不足採信。因此，上訴人抗辯經清三公司確認有瑕疵
    之印刷電路板中，週期數為0324、0328、0330、0332者係由
    被上訴人為防焊加工等情，自屬可採。
五、按當事人主張有利於己之事實者，就其事實有舉證之責任，
    民事訴訟法第277 條前段定有明文。本件上訴人抗辯因被上
    訴人所為之防焊加工有瑕疵存在，致其遭到客戶即清三公司
    扣款325,941 元，而被上訴人對於上述瑕疵既有可歸責之事
    由，其自得轉向被上訴人求償325,941 元等語，揆諸上開條
    文規定，上訴人對於其遭清三公司扣款係因被上訴人所為之
    防焊加工產生瑕疵所致乙節即應負舉證之責。經查：
  (一)證人丁○○於原審審理中證稱：防焊偏移時可藉由下列二種
    方式檢測出來，其一為依肉眼觀之，若板面上所蓋之防焊綠
    漆超過孔的三分之一時即可看出；其二為上件板插件後過完
    錫爐亦可知悉等語（見原審卷第150 頁），而證人即上訴人
    之職員簡忠義曾證稱：上訴人在將印刷電路板出貨予客戶前
    ，會經過上訴人之檢測，其檢測之內容有電測、外觀檢測、
    試錫等，之後會作成檢驗報告，如果上訴人發現有瑕疵，就
    會由公司MRB 部門找外包作確認等語（見原審卷第153 頁）
    ，而兩造均不爭執在上訴人將經過被上訴人防焊加工之印刷
    電路板交付予清三公司前，上訴人並無檢測報告顯示被上訴
    人所為之防焊加工有瑕疵，因此，經被上訴人防焊加工之印
    刷電路板在上訴人交付予清三公司時單純由外觀上判斷並無
    瑕疵存在之事實，應堪認定。
  (二)次查，證人丁○○雖證稱上揭手稿中之印刷電路板經其確認
    在上件板部分有防焊偏移之瑕疵等語（見原審卷第114 頁）
    ，然證人丁○○為清三公司之員工，因清三公司與上訴人間
    有交易往來關係，則本件關於瑕疵原因之認定即不應僅憑證
    人丁○○個人之認定，尚應佐以其他客觀公正之鑑定報告，
    始足以昭信於人，惟證人丁○○所撰寫之上揭手稿中並未附
    有任何檢測紀錄，僅載有被上訴人所為防焊加工之上述4 週
    期之貨物，各有不良品之片數，至於各該不良品係經由何種
    檢測方法進行判別？又依該檢測方法所得出如何之數據而得
    以判定其為不良品？等，則全然未據載明，故證人丁○○判
    定瑕疵之依據為何即屬不明，且渠所為之判定，因未載明檢
    測方法及所得數據等資料，已無從由他人加以檢驗其可靠性
    。況依證人簡忠義後開證述，上訴人於出貨前會經電測、外
    觀檢測、試錫，並在檢驗報告填上數據後才能出貨等語，本
    件於被上訴人交付系爭電路板予上訴人而經上述檢驗均未能
    檢查出有何瑕疵存在，則何以證人丁○○得不附任何理由、
    數據，即於上開手稿判定本件瑕疵之存在？又證人丙○○於
    本院證稱：所謂防焊偏移，當時是以肉眼判斷再比對工程資
    料，因當時零件無法打上等語（見本院卷第81頁），則該判
    定結果非無出於證人丁○○恣意之虞，本院自難憑採。至於
    上訴人另辯稱本件系爭電路板未經檢測即予出貨，核與證人
    簡忠義後開證述相違，顯係卸責之詞，不足信採，附此敘明
    。又上訴人已自陳由大同廠出具之基板課不良基板廠商判定
    報告與本件事實無關，則單由証人丁○○之證述及上揭手稿
    之內容，充其量僅足以證明經被上訴人防焊加工之印刷電路
    板中有部分經證人丁○○判定為不良品，而無法確認瑕疵之
    原因即為防焊偏移。另證人即清三公司之業務專員丙○○復
    已證稱：清三公司向上訴人扣款之因素中除防焊瑕疵之外尚
    有其他原因等語明確（見原審卷第112 頁），復依證人簡忠
    義證稱：上訴人公司PCB 板的製作流程為接到訂單後，經工
    程部確認，再經品管品保的確認，再經過壓格、鑽孔、電鍍
    、乾膜、二銅，再回廠作中檢確認品質，再經過防焊，再依
    客戶要求，可分為化金、噴錫、OSP （表面處理）、在OSP
    板上印上文字、成型，之後經過電測，再外觀檢測，切片報
    告、試錫，在檢驗報告上填上數據，經品保經理簽字後才能
    出貨等語綦詳（見原審卷第152 、153 頁），核與被上訴人
    主張系爭電路板之製造流程繁複等語相合，再依被上訴人所
    陳而為上訴人當庭所不爭之：系爭電路板係由伊交由下一個
    製程即噴錫廠商辦理點收，一般噴錫發現有偏移時，會電話
    通知被上訴人生管、品保部門，但本件噴錫廠並未通知有偏
    移情形，噴錫後再交由上訴人出貨等語（見本院卷第38頁）
    ，亦可知被上訴人之製程完成後，至少尚有1 個製程存在，
    始由上訴人出貨予清三公司，則系爭電路板於被上訴人為防
    焊加工前後既仍有如上諸多加工流程存在，基此，縱然清三
    公司認定系爭電路板有瑕疵乙節為真，亦難遽認該瑕疵即發
    生於被上訴人之防焊加工程序，而可歸責於被上訴人。是被
    上訴人主張上訴人尚未舉證證明上開有瑕疵之印刷電路板係
    因其加工之瑕疵所致等語，堪以採信。
  (三)此外，證人丁○○已證稱其係在93年3 月間至大陸進行覆判
    等語（見原審卷第115 頁），則清三公司如依上揭手稿所載
    內容向被上訴人請求折讓款項之時點自應在證人丁○○前往
    大陸之後，然上訴人所提出由清三公司出具之營業人銷貨退
    回進貨退出或折讓證明單上所載日期及外包加工求償報告上
    所載財務經辦簽核之日期均為93年1 月12日（見原審卷第86
    、54頁），而後者更係早於93年1 月9 日即由清三公司營業
    、產銷部提出申請，顯見兩者間並無關聯存在，則上訴人抗
    辯依上開營業人銷貨退回進貨退出或折讓證明單之內容即可
    證明清三公司已就上開有瑕疵之印刷電路板向其請求折讓32
    5,941 元款項云云，亦非可採。至於上訴人於原審判決後，
    就上情先係辯稱：上述折讓證明單之日期雖在證人丁○○赴
    大陸覆判前，但僅係由於會計年度問題云云（見本院卷第37
    頁），嗣則改稱證人丁○○係於92年12月21日與證人丙○○
    、上訴人法定代理人一同前往大陸確認瑕疵云云（見本院卷
    第144 頁），則上訴人前後答辯已有不一之瑕疵，其可信性
    已非無疑。次者，上訴人於原審請求調查證人丁○○時，關
    於其待證事項有關前往大陸檢測系爭電路板，即請求詢問證
    人丁○○是否於93年3 月前往，而證人丁○○嗣後亦為如是
    之證述（見原審卷第113 、115 頁），而於本件上訴後，上
    訴人改稱證人丁○○係於92年12月21日與證人丙○○、上訴
    人法定代理人一同前往大陸云云，而證人丙○○即到庭證述
    上情，再參酌證人丁○○、丙○○均為清三公司員工，渠與
    上訴人之關係已如前述，則證人丁○○、丙○○於本件所為
    證述，即非無附合上訴人之情。況且，依上訴人、清三公司
    之生產製程，均與大陸工廠關係密切，往返兩岸之機會應非
    僅在本件系爭電路板之瑕疵判定，則證人丁○○等3 人固有
    於上開期日共同前往大陸，而有內政部警政署入出境管理局
    函附之入出國日期證明書在卷可考（見本院卷第73-76 頁）
    ，惟其前往大陸之原因是否即如上訴人之答辯，亦屬未明。
    然此節上訴人除證人丙○○及上訴人法定代理人於本院所為
    證述外，已未能再提出其他積極事證以推翻其於原審所為而
    與證人丁○○證述相符之答辯，又證人丙○○之證詞何以不
    足為採，已如前述，則上訴人此部分翻異之辯詞，不足為信
    。況且，縱認證人丁○○於原審之證述係出於錯誤，惟證人
    丁○○所為之瑕疵判定不足為本件認定系爭電路板確有上訴
    人所辯稱之瑕疵存在之惟一依據，即使系爭電路板確經判定
    為不良品，亦無法認定係被上訴人之防焊加工所致，業如前
    述，則上開折讓證明單充其量僅足證明清三公司有向上訴人
    扣款之事實，然尚無從證明其扣款原因即為上訴人所辯稱之
    系爭瑕疵所致，不足以佐證證人丁○○所為之瑕疵判定屬實
    ，即可認定。
  (四)另上訴人辯稱被上訴人所承攬之防焊加工，於92年1 月至6
    月間所為之防焊加工品質並不穩定，而有扣款情事等語，固
    為被上訴人所不否認，惟該等情事之存在與本件系爭電路板
    是否確有上訴人所辯稱之瑕疵存在，要屬二事，不能混為一
    談，更無從憑此推認上訴人所辯本件系爭電路板有防焊偏移
    之瑕疵存在屬實，所辯難認有據，不足為採。
六、次按，二人互負債務，而其給付種類相同，並均屆清償期者
    ，各得以其債務，與他方之債務，互為抵銷，民法第334 條
    第1 項前段定有明文。由該條文可知，主張抵銷之要件為(1)
    兩造間有互負債務之情事；(2)給付之種類相同; (3)均已屆清
    償期，倘缺少其一，即無該條文之適用。本件上訴人抗辯因
    被上訴人之防焊瑕疵致其遭清三公司扣款325,941 元，故其
    對被上訴人有此部分之求償權，其並以此金額在被上訴人得
    向其請求之96,827元承攬報酬範圍內相互抵銷等語，然上訴
    人自陳證人丁○○所書之上開手稿中有瑕疵之印刷電路板均
    已銷毀，故已無再行送往鑑定之可能，而依現有客觀之證據
    資料以觀，尚不足以證明被上訴人所為之防焊加工有瑕疵存
    在或已造成上訴人何項損失，是上訴人對於被上訴人即未取
    得損害賠償請求權。綜上所述，因上訴人未能舉證證明被上
    訴人對其負有債務，故上訴人向被上訴人主張抵銷云云，於
    法不合，即不足採。
七、綜上，被上訴人依承攬之法律關係訴請上訴人給付96,827元
    ，及自支付命令聲請狀繕本送達翌日即93年7 月21日（見本
    件支付命令卷第27頁）起至清償日止，按年息5%計算之利息
    ，即屬有據。
貳、反訴部分：
一、上訴人即反訴原告起訴主張：因被上訴人即反訴被告所加工
    之物有瑕疵存在，其得向被上訴人求償之金額為325,941 元
    ，縱經其依民法第334 條第1 項前段規定，就以此損害賠償
    金額在被上訴人請求其給付之96,827元承攬報酬範圍內相互
    抵銷後，被上訴人仍應給付其229,114 元等語，爰依民法第
    495 條第1 項規定訴請：(一)被上訴人應給付上訴人325,941
    元，及自反訴起訴狀繕本送達翌日起至清償日止，按年息5%
    計算之利息。(二)上訴人願供擔保，請准宣告假執行等語。原
    判決駁回其反訴之請求及其假執行之聲請，依上訴人於本訴
    中所答辯之理由，原判決顯有違誤，並聲明：(一)原判決廢棄
    。(二)被上訴人應給付上訴人325,941 元，及自93年9 月23日
    起至清償日止，按年息5%計算之利息等語。
二、被上訴人即反訴被告則抗辯: 伊為上訴人加工之部分並無瑕
    疵存在，上訴人對此既未能舉證證明，則上訴人之反訴請求
    並無理由，原判決並無違誤等語，併聲明：如主文所示。
三、經查，上訴人主張其委託被上訴人所為之防焊加工有瑕疵，
    且其因此項可歸責於被上訴人之事由遭到清三公司扣款乙節
    ，業經本院認為清三公司所銷燬有瑕疵之印刷電路板中雖有
    部分經過被上訴人之防焊加工，然上訴人尚未能舉證證明該
    瑕疵係存在於被上訴人所負責之防焊加工階段，已如前述，
    是上訴人依民法第495 條第1 項規定提起反訴，為無理由，
    不應准許。
參、綜上所述，上訴人辯稱本件被上訴人所承攬之防焊加工有防
    焊偏移之瑕疵，致其遭清三公司扣款325,941 元，其自得依
    民法第495 條第1 項規定請求被上訴人賠償損害，並以之抵
    銷被上訴人於本訴之請求，並就不足部分，再以反訴請求被
    上訴人賠償損害云云，因上訴人無法證明上述瑕疵之存在，
    而不足為採。從而，本件本訴部分，被上訴人依承攬之法律
    關係，請求上訴人給付96,827元，及自支付命令聲請狀繕本
    送達翌日即93年7 月21日（見本件支付命令卷第27頁）起至
    清償日止，按年息5%計算之利息，為有理由，應予准許。而
    反訴部分，上訴人依承攬關於瑕疵之法律關係請求被上訴人
    給付325,941 元，及自93年9 月23日起至清償日止，按年息
    5%計算之利息，為無理由，不應准許，其假執行之聲請亦因
    而失所附麗，應併予駁回。原審於本件本訴部分判命上訴人
    如數給付，並依民事訴訟法第389 條第1 項第3 款規定，因
    本件係就民事訴訟法第427 條第1 項訴訟適用簡易程序所為
    上訴人敗訴之判決，依職權宣告假執行，就本件反訴部分駁
    回上訴人之訴及假執行之聲請，核無違誤，上訴意旨指摘原
    判決不當，求予廢棄改判，為無理由，應予駁回。
肆、因本件事證已臻明確，兩造其餘主張陳述及所提之證據，經
    本院逐一審酌後，認均不影響本判決之結果，爰不再一一論
    述，附此敘明。
伍、據上論結，本件上訴為無理由，依民事訴訟法第436 條之1
    第3 項、第449 條第1 項、第78條，判決如主文。
中    華    民    國    97    年    5     月    27    日
                  民事第一庭審判長法  官  郭琇玲
                                  法  官  吳爭奇
                                  法  官  范明達
上列正本證明與原本無異
本判決不得上訴。
中    華    民    國    97    年    5     月    28    日
                                  書記官  張豐松


司法院資訊處製作；財團法人民間司法改革基金會備份。
